臺灣高等法院刑事判決
110年度侵上訴字第11號
上  訴  人  
即  被  告  池東育



指定辯護人  王崇宇律師（義務辯護）
上列上訴人即被告因妨害性自主案件，不服臺灣新北地方法院10
9年度侵訴字第28號，中華民國109年12月18日第一審判決（起訴
案號：臺灣新北地方檢察署109年度偵緝字第263號），提起上訴
，本院判決如下：
    主      文
上訴駁回。               
    事實及理由
一、經本院審理結果，認第一審以上訴人即被告乙○○犯刑法第22
    4條之強制猥褻罪，判處有期徒刑10月，認事用法及量刑均
    無不當，應予維持，並引用第一審判決書記載之事實、證據
    及理由（如附件）。
二、被告上訴意旨略以：被告並未為本案強制猥褻犯行，係因案
    發當時與告訴人甲  發生口角爭執，甲 罵伊，伊就推甲  
    ，導致甲  躺在地上。但甲  一躺在地上就開始呼叫，說有
    人強姦她。伊並未關閉房門，也未觸碰甲  的內衣或是胸部
    ；另外伊進入甲  房間借用廁所時，就把鞋子脫掉，之後甲
      一直喊強姦，伊想到自己之前有強制性交前科，害怕警察
    到場卻無法解釋清楚，所以沒有穿鞋子就跑走云云。辯護人
    則為被告辯護稱：原判決援以告訴人甲 之證詞為認定被告
    犯罪之主要證據，並以證人即告訴人甲 之室友蔡○馨、洪○
    慈之證詞作為補強證據，但案發時房間內僅有告訴人甲 與
    被告2人，證人蔡○馨、洪○慈之證詞並無從作為告訴人甲 與
    被告於房間內發生事端始末之補強證據。況告訴人甲 自訴
    童年曾有性侵未遂經驗，故防範意識較強，也因此遭被告推
    倒後，啟動防衛機制而高喊「強姦」、「誰來幫幫我」等語
    ，證人蔡○馨、洪○慈才會聽到告訴人甲 高喊，但其等並未
    見聞告訴人甲 與被告在房間內情形，更因已就寢而未聽聞
    被告與告訴人甲 發生爭吵。況告訴人甲  就案發時，被告
    左、右手位置及有無說話等節，於最接近案發時之警詢中均
    未陳述，嗣於偵訊及原審審理時，描述卻越趨具體，顯有前
    後矛盾不一，有重大瑕疵可指，而未達到一般人均能確信其
    為真實而無合理懷疑之程度。另告訴人甲 所居住之房間2側
    均有他人居住，即證人蔡○馨、洪○慈，告訴人甲 亦自陳被
    告不是將之壓到床上，而是床與地板中間，若被告真有強制
    猥褻意圖，豈有可能於人多處為之，更應將告訴人甲 推在
    床上。是稽諸上開說明，被告確實是因為與告訴人甲 發生
    爭執而推告訴人甲 ，並非基於強制猥褻意圖云云。
三、本院查：　　
　㈠原審判決依憑被告於警詢、偵查及原審審理時之自白、證人
    即告訴人甲 、蔡○馨於警詢、偵訊及原審審理時之證述、證
    人洪○慈於原審審理時之證述、證人蔡○馨手繪房間位置圖、
    告訴人甲  住處照片、監視器截圖、新北市政府警察局土城
    分局108年10月29日新北警土刑字第1083630056號函暨採集
    被告鞋子及告訴人甲 住處照片、通聯調閱查詢單、上開分
    局108年12月9日新北警土刑字第1083635412號函暨內政部警
    政署刑事警察局108年11月29日刑生字第1088008633號鑑定
    書、告訴人甲 與被告間之LINE對話翻拍照片等證據，認定
    被告本案強制猥褻之犯行，已詳敘所憑之證據與認定之理由
    ，並無任何憑空推論之情事，亦與經驗法則、論理法則無違
    。
　㈡被告雖執前詞抗辯，惟查：
　⒈告訴人或證人之陳述有部分前後不符，或相互間有所歧異時
    ，究竟何者為可採，法院仍得本其自由心證予以斟酌，非謂
    一有不符或矛盾，即應認其全部均為不可採信。告訴人甲  
    於108年7月7日晚間發生本案後，於翌（8）日凌晨前往新北
    市政府警察局土城分局，表明就被告所為妨害性自主行為提
    出告訴並製作警詢筆錄，雖未就被告於房間內對其所為強制
    猥褻行為鉅細靡遺描述，惟細繹警詢筆錄內容，除實際上並
    未詢問被告對告訴人甲 所為妨害性自主之細節外，告訴人
    甲 確已陳稱：被告跟著我進房間，違反我的意願，將我壓
    在地上，壓住我的上半身，我馬上呼救，有人強姦我，同時
    用腳勾門把，房間有被我勾開，我的室友有聽到，當我室友
    來時，被告已經跑了等語（見偵字第31186號偵查卷第5-10
    頁），告訴人對於被告違反意願將之強壓在地上，且壓住其
    上半身等節，已具體陳述。嗣告訴人甲 於偵查中再陳稱：
    被告上完廁所後沒有出來，我當時要進房間拿放在床上的鑰
    匙，被告在套房內，站在床邊，我彎腰拿鑰匙時，被告就關
    上門，用身體把伊壓在地上，將一隻手從我衣服內伸入，從
    內衣扣那邊往胸部摸，我覺得危險，就用腳勾門的把手，將
    門打開，伊就喊救命、有人強姦，被告連鞋子都沒有穿就跑
    走，後來室友蔡○馨有出來等語（同上偵查卷第73-79頁）。
    嗣告訴人甲 於原審審理時再證稱：被告在伊租屋套房裡不
    出來，我覺得兩人共處一室會有危險，開門要從房間要出來
    ，被告站在我背後，用手把我拉回房間到他身下，我們是面
    對面，後來伊被壓在地上，被告有摸伊內衣的部分，我的腳
    搆得到門把，所以用腳把門打開之後，才對外喊「強姦」、
    「幫幫我」，經伊呼叫，被告就跑了，伊室友蔡○馨有出來
    看發生何事等語（原審卷第117-125頁）。是以告訴人甲 於
    偵訊及原審審理時，對於被告於案發時確有違反其意願將之
    強壓在地上，並伸手觸摸其內衣附近之部位，且係在被告觸
    摸之後，才大喊「強姦」、「幫幫我」等節，前後證述大致
    相符，難認有重大瑕疵。至於告訴人甲  先後就被告一隻手
    放在脖子或摀嘴巴、另一隻手是從內衣扣往胸部摸或是沒有
    伸進衣服指摸內衣等節，前後陳述不同，惟此係應案發時事
    出突然，且時間短暫，告訴人甲 又應時間更迭，無法確認
    所致。惟縱告訴人甲 指述有前揭不一之處，仍無礙於告訴
    人甲 先後對於被告於案發時，違反其意願將之強壓在地上
    ，並伸手觸摸其內衣附近之部位之指述等情，無矛盾可指，
    而可採信。況被告於原審審理時亦自陳案發時確有壓在告訴
    人甲 身上等語（見原審卷第129頁），若是時被告僅係與告
    訴人甲 發生口角爭執而推告訴人甲  ，被告何須於告訴人
    甲 倒地後再壓在告訴人甲  身上，顯見被告確有強制猥褻
    之意圖及行為。被告於本院空口翻異前詞改稱原審陳述有壓
    在告訴人甲 身上是講錯云云，自屬推諉卸責之詞，無足可
    採。另辯護人雖為被告辯護稱：告訴人甲  或係因童年遭性
    侵未遂經驗，遂於遭被告推倒後，啟動防衛機制而高喊「強
    姦」、「誰來幫幫我」云云，惟告訴人甲  係遭被告推倒、
    壓在身下暨以手觸摸內衣附近之部位，始有呼救反應，並非
    遭被告推倒就高喊「強姦」，難謂有何過度防衛情事，是辯
    護人此部分辯護要旨，仍難為有利於被告之認定依據。
  ⒉另按被害人之陳述，固不得作為有罪判決之唯一證據，須就
    其他方面調查，有補強證據證明確與事實相符，始得採為被
    告論罪科刑之基礎。然所謂補強證據，係指被害人之陳述本
    身以外，足以證明犯罪事實確具有相當程度真實性之證據，
    不以證明犯罪構成要件之全部事實為必要，而與被害人指訴
    具有相當關聯性，且與被害人之指證相互印證，綜合判斷，
    已達於使一般之人均不致有所懷疑，得以確信其為真實之程
    度而言（最高法院107年度台上字第530號判決意旨參照）。
    又性侵犯罪具有隱密性質，未必有第三人親見其事，若加害
    人否認犯行，往往淪於雙方各執一詞之困境，故若有證人陳
    述其於案發後親見被害人之身體跡證或其對該性侵害事件之
    反應，足以增強被害人證述之憑信性者，自非不得作為被告
    犯罪之補強佐證。職是之故，證人蔡○馨於偵查及原審審理
    時證稱：伊與甲 為室友關係，案發當晚伊有聽到呼救聲，
    當時伊原本快睡著，聽到有人喊「強姦」、「誰來幫幫我」
    ，聲音很大聲且急促；後來伊出去時，外面沒有人，伊看到
    甲  在她房門口很慌張的樣子，伊問甲 發生什麼事，她說
    她差一點被強暴，甲 說對方是她前同事，將她壓在地上，
    甲 在說話時情緒激動，且有哭泣等語（同上偵查卷第81-85
    頁；原審卷第104-111頁），可見案發當日晚上甲 確有呼喊
    「強姦」、「誰來幫幫我」等語，且證人蔡○馨出房間後，
    確有看見甲 慌張神情，哭著且情緒激動地表示差點遭人性
    侵害之驚慌、情緒激動等反應；另證人洪○慈於原審審理時
    亦證稱：案發當日晚上確有聽到對面室友甲 的喊叫聲，感
    覺好像有出什麼事情，好像有人跑出來，但伊當時不太敢出
    去等語（原審卷第113-116頁），亦足認甲 呼救時之語氣驚
    恐，若非確有緊急事件，當不至於無端對外大聲呼救。是以
    依證人蔡○馨、洪○慈實際聽聞案發當時告訴人甲 之呼救情
    狀，暨證人蔡○馨證陳告訴人甲 於被告離去現場後所呈現之
    精神、情緒狀況，均足以增強告訴人甲 證述之憑信性，而
    得作為被告犯罪之補強佐證。被告雖辯稱案發當時僅係與甲
     發生口角爭執，且甲 出言罵伊云云，然證人蔡○馨、洪○慈
    均未證述有聽見被告與甲 之爭吵聲，難認被告此部分辯解
    可採。至辯護人質疑因係證人蔡○馨、洪○慈於案發時已就寢
    ，而未注意聽聞爭吵聲云云，然如前所述，證人蔡○馨於原
    審審理時證稱：案發當晚伊有聽到呼救聲，當時伊原本快睡
    著，聽到有人喊「強姦」、「誰來幫幫我」，聲音很大聲且
    急促等語，顯見是時證人蔡○馨尚未完全入睡，若被告與告
    訴人甲 發生口角爭執，應有所察覺，而非僅聽見告訴人甲 
    高呼「強姦」、「誰來幫幫我」之呼救聲，故辯護人此部分
    辯詞，亦無足作為有利於被告之認定依據。
  ㈢準此，被告上訴否認犯行，而以前揭辯解指摘原判決不當。
    惟其否認犯罪之辯解均不足採信，俱如前述。是其上訴為無
    理由，應予駁回。
據上論斷，應依刑事訴訟法第373條、第368條，判決如主文。
本案經檢察官王江濱提起公訴，被告上訴後，經檢察官邱美育到
庭執行職務。
中　　華　　民　　國　　110 　年　　5 　　月　　5 　　日
                  刑事第十六庭  審判長法　官  葉騰瑞
                                      法　官  陳芃宇
                                      法　官  古瑞君
以上正本證明與原本無異。
如不服本判決，應於收受送達後20日內向本院提出上訴書狀，其
未敘述上訴之理由者並得於提起上訴後20日內向本院補提理由書
（均須按他造當事人之人數附繕本）「切勿逕送上級法院」。
                                      書記官  林君縈
中　　華　　民　　國　　110 　年　　5 　　月　　5 　　日
附錄：本案論罪科刑法條全文
中華民國刑法第224條
對於男女以強暴、脅迫、恐嚇、催眠術或其他違反其意願之方法
，而為猥褻之行為者，處6月以上5年以下有期徒刑。

附件
臺灣新北地方法院刑事判決　　　　　　 109年度侵訴字第28號
公　訴　人　臺灣新北地方檢察署檢察官
被　　　告　乙○○
選任辯護人　魏大千律師（法扶律師）
上列被告因妨害性自主案件，經檢察官提起公訴（109年度偵緝
字第263號），本院判決如下：
    主  文
乙○○犯強制猥褻罪，處有期徒刑拾月。
    事  實
一、乙○○與代號AD000-A108269號（真實姓名年籍詳卷，下稱甲 
    ）成年女子為前同事關係。乙○○於民國108年7月7日晚間8時
    至9時許，騎乘機車搭載甲 返回甲 位於新北市土城區之租
    屋處（地址詳卷），藉借廁所名義進入甲  租屋處套房如廁
    後，卻推託不肯離開。甲 因不願與乙○○共處一室，乃轉身
    欲離開其租屋處套房，乙○○竟基於強制猥褻之犯意，違反甲
     之意願，徒手將甲 強行拉回房間內並關上房門，以左手摀
    住甲 嘴巴阻止甲 呼救，並以身體將甲  壓制後，將右手伸
    入甲 衣服內，從內衣扣位置附近來回撫摸甲  胸部附近，
    以此強暴方式對甲  猥褻得逞。嗣因甲  悄然以腳勾住門把
    開啟房門，隨即大喊「強姦！」、「誰來幫幫我！」等語，
    向附近套房內之室友蔡○馨、洪○慈求救，乙○○因聽聞甲 高
    聲呼救，立即倉皇奪門而出。經蔡○馨聽聞甲 求救聲，聯絡
    房東報警到場，而查悉上情。
二、案經甲  訴由新北市政府警察局土城分局移送臺灣新北地方
    檢察署檢察官偵查起訴。
    理  由
壹、程序部分：
一、為使判決更為簡明，同時方便查考，有關卷號簡稱詳見附件
    卷宗對照表，合先敘明。
二、證人即告訴人甲 、證人即甲 室友蔡○馨（真實姓名年籍詳
    卷）於偵查中證述之證據能力：
    按詰問權係指訴訟之當事人，有提問證人，以求發現真實，
    辨明供述證據真偽之權利，現行刑事訴訟法對於詰問制度之
    設計，以刑事訴訟法第166條以下規定之交互詰問為實踐，
    屬於人證調查證據程序之一環；與證據能力係指符合法律所
    規定之證據適格，而得成為證明犯罪事實存在與否之證據資
    格，性質上並非相同。又被告以外之人於偵查中向檢察官所
    為之陳述，除顯有不可信之情況者外，得為證據，刑事訴訟
    法第159條之1第2項定有明文。其立法理由略以：檢察官代
    表國家偵查犯罪、實施公訴，依法其有訊問被告、證人及鑑
    定人之權，證人、鑑定人且須具結，而實務運作時，偵查中
    檢察官向被告以外之人所取得之陳述，原則上均能遵守法律
    規定，不致違法取供，其可信性極高，為兼顧理論與實務，
    爰明定被告以外之人於偵查中向檢察官所為陳述，除顯有不
    可信之情況者外，得為證據。祇是此種得為證據之被告以外
    之人於審判外向檢察官所為之陳述，因未經被告詰問，應認
    屬於未經合法調查之證據而已，然此項詰問權之欠缺，非不
    得於審判中由被告（辯方）行使以資補正，而完足為經合法
    調查之證據。經查，被告乙○○及其辯護人雖以證人甲 、蔡○
    馨於偵查中之證述未經對質詰問，故否認其證據能力（本院
    卷第59、60頁），惟查該2證人均於本院審理時到庭作證（
    本院卷第104至125頁），並經辯護人行使交互詰問，為合法
    調查之證據，是該2證人於偵查中之證述依法當具證據能力
    。
三、除證人甲 、蔡○馨於偵查中之證述外，本判決下列所引用被
    告以外之人於審判外之陳述，檢察官、被告及其辯護人於本
    院審理中表示同意作為證據，有證據能力（本院卷第77頁、
    第103頁），復於本院言詞辯論終結前均未聲明異議，本院
    審酌上開證據資料製作時之情況，尚無違法不當及證明力明
    顯過低之瑕疵，認以之作為證據應屬適當，而認前揭證據資
    料有證據能力；而非供述證據部分，本院亦查無有何公務員
    違反法定程序取得之情形，且各該證據均經本院於審判期日
    依法進行證據之調查、辯論，被告於訴訟上之防禦權，已受
    保障，故該等證據資料均有證據能力。至被告及辯護人，雖
    否認證人甲 、蔡○馨及證人即甲 室友洪○慈（真實姓名年籍
    詳卷）於警詢證述之證據能力，惟因本院並未引用上揭證據
    作為認定犯罪事實之基礎，自無庸贅述其有無證據能力之理
    由。
貳、實體部分：
一、認定犯罪事實所憑證據及理由：
  ㈠被告與甲 為前同事關係，被告於108年7月7日晚間8至9時邀
    約甲 至海山高工跑步，後被告騎乘機車搭載甲  返回甲  
    土城租屋處，且告知甲 欲至其住處上廁所，甲 應允帶被告
    至其住處之套房內、開啟房門讓被告入內，被告在套房內將
    甲 推倒並以身體壓在甲 身上，嗣甲 大喊「強姦」、「誰
    來幫幫我」等語後，被告隨即未穿鞋子即倉皇離開甲  租屋
    處之事實，為被告所不爭執（本院卷第77頁、第129頁），
    核與證人甲 、蔡○馨偵查及審理時之證述（偵一卷第73至87
    頁、本院卷第104至111頁、第117至125頁）相符，並有證人
    蔡○馨手繪房間位置圖、甲 住處照片、監視器截圖、新北市
    政府警察局土城分局108年10月29日新北警土刑字第1083630
    056號函暨採集被告鞋子及告訴人住處照片、通聯調閱查詢
    單、上開分局108年12月9日新北警土刑字第1083635412號函
    暨內政部警政署刑事警察局108 年11月29日刑生字第108800
    8633號鑑定書、甲 與被告間之LINE對話翻拍照片在卷（偵
    一卷第17頁、第23頁、第25頁、第99至117頁、第169 至173
    頁、偵查彌封卷第21至32頁）可佐，堪認屬實。
  ㈡被告以身體壓制甲 後，確曾以上揭違反甲 意願之方法，對
    甲 為猥褻行為，理由如下：
  ⒈甲 於偵查及本院中分別證述如下：
  ⑴甲 於偵查中稱：伊與被告在海山高工跑步完後，先去板橋的
    網咖喝酒，伊係喝鳳梨、葡萄啤酒，大概3瓶，被告也是喝
    啤酒3、4罐左右，當時兩人意識均清楚，喝完後被告騎乘機
    車載伊回土城租屋處，被告說要跟伊借廁所，伊原本拒絕他
    ，說可以去7-11或網咖借，但被告說這樣很丟臉，伊後來說
    伊會在承租套房外面等，等他上完廁所就要離開，被告說好
    ，但被告上完廁所後沒有出來，伊當時要進房間拿放在床上
    的鑰匙，被告在套房內，站在床邊，伊彎腰拿鑰匙時，被告
    就關上門，用身體把伊壓在地上，將一隻手從伊衣服內伸入
    ，從內衣扣那邊往胸部摸，伊覺得危險，就用腳勾門的把手
    ，將門打開，伊就喊救命、有人強姦，被告連鞋子都沒有穿
    就跑走，後來伊室友蔡○馨有出來，房東也有上來陪伊一起
    報警等語（偵一卷第73至79頁）。
  ⑵甲 於本院中稱：被告為伊前同事，108年7月7日晚上有與被
    告見面，吃完飯後有去網咖喝酒，當時是喝酒精濃度約0.5%
    的水果啤酒，喝完酒後被告載伊回家，當時被告說要借廁所
    ，伊沒有打算讓被告到伊租屋處，伊說可以去7-11或附近的
    網咖，但被告說在外面借廁所很丟臉，硬要到伊家，後來被
    告在伊租屋套房裡不出來，伊覺得兩人共處一室會有危險，
    伊開門要從房間要出來，被告站在伊背後，用手把伊拉回房
    間，把伊拉到他身下，伊們是面對面，伊被壓在地上，他有
    摸伊內衣的部分，伊的腳搆的到門把，所以用腳把門打開之
    後，才對外喊「強姦」、「幫幫我」，經伊呼叫，被告就跑
    了，伊室友蔡○馨有出來看發生何事，之後伊就報警等語（
    本院卷第117至125頁）。
  ⑶綜上，甲 就其遭被告以身體壓制後，被告曾以手伸入衣服內
    ，以手來回撫摸內衣扣（即胸部附近位置）此節，前後證述
    一致。
  ⒉甲  前揭證述，有下列事證可資補強，堪信真實：
  ⑴證人蔡○馨於偵查及本院中稱：伊與甲 為室友關係，案發當
    晚伊有聽到呼救聲，當時伊原本快睡著，聽到有人喊「強姦
    」、「誰來幫幫我」，聲音很大聲且急促，因為伊當時也很
    害怕，不敢出去，於是伊趕快打電話給住在樓下的房東，伊
    後來有聽到急促的腳步聲，跟很大的關門聲，還有撞到牆壁
    的聲音，後來伊出去時，外面沒有人，伊看到甲 在她房門
    口很慌張的樣子，伊問甲 發生什麼事，她說她差一點被強
    暴，甲 說對方是她前同事，將她壓在地上，甲  也有跟伊
    說有將對方的鞋丟到一樓，後來在一樓也有看到鞋子，甲  
    在說話時情緒激動，且有哭泣等語（偵一卷第81至85頁、本
    院卷第104至111頁），可見案發當日晚上甲 確有呼救「強
    姦！」、「誰來幫幫我！」等語，且於證人蔡○馨出房間後
    ，確有看見甲 慌張神情，哭著且情緒激動地表示差點遭人
    性侵害，若甲 未遭被告猥褻，豈會有此驚慌、情緒激動之
    反應？
  ⑵證人洪○慈於本院中亦證稱：案發當日晚上確有聽到對面室友
    甲 的喊叫聲，感覺好像有出什麼事情，好像有人跑出來，
    但伊當時不太敢出去等語（本院卷第113至116頁），亦足認
    甲 呼救時之語氣驚恐，若非確有緊急事件，當不至於無端
    對外大聲呼救。至證人洪○慈雖因擔心自身安危而未敢開門
    瞭解甲 呼救之原因，或因當時已就寢而未聽聞甲 曾呼叫「
    強姦！」此語，然被告於本院中業坦承證人甲 當時確有呼
    救「強姦！」此語（本院卷第129頁），證人洪○慈如此反應
    ，亦與常情相符，尚難認有何齟齬違常之處。
  ⑶而被告以借廁所為由進入甲 租屋處之套房後，因甲 不願與
    被告孤男寡女共處一室而欲自行離開，被告將甲 拉回套房
    內並以身體壓制甲 ，甲 未久即呼喊「強姦！」、「幫幫我
    ！」等語，被告即倉皇未穿鞋逃離現場等情，為被告於本院
    審理中所是認（本院卷第129頁），並有刑事警察局108 年1
    1月29日刑生字第1088008633號鑑定書在卷可查（偵一卷第1
    71至173頁）。而以被告與甲 為前同事關係，彼此並無夙怨
    ，苟被告並未對甲 為猥褻之行為，甲 豈會無端對外驚恐呼
    救？被告若非心虛，何須在甲 對外呼救後，匆忙離去，甚
    至連鞋子都遺留在現場？從而，被告上開不合常理之舉止，
    在在顯示被告確有對甲 為猥褻之行為。
  ⒊被告既已知甲 不願帶其返家也無意與其共處一室，客觀上應
    可知悉甲 當時無意與之肢體接觸行為，竟為滿足自身性慾
    ，違反甲 之意願為上開猥褻行為，主觀上顯有強制猥褻之
    犯意無訛。
  ⒋公訴意旨認被告主觀上對甲 具有強制性交之犯意，將甲  壓
    制在地，將手伸入甲 衣服內，從內衣位置往胸部撫摸，後
    因甲  大喊救命，隨即奪門而出，以此強暴方式對甲  為性
    交行為未遂等語，固非無見。惟按刑罰制裁妨害性自主行為
    ，係為保障他人關於性意思形成與決定之自由，自須以妨害
    他人關於性意思之自由為前提，故刑法妨害性自主罪章，對
    妨害性自主犯罪之處罰，依被害人性意思自由受妨害程度之
    不同，異其處罰之輕重。其出以違反被害人意願之方法而妨
    害被害人之意思自由者，依個案具體情形，分別依刑法第22
    1條、第222條之違反意願性交罪或同法第224條、第224條之
    1之違反意願猥褻罪處罰。經查，被告於案發當時，雖將手
    伸入甲 衣服內，並從內衣扣位置附近來回撫摸甲 胸部附近
    ，已經本院認定如前。甲 於本院中雖稱：兩個人孤男寡女
    共處一室，被告關門還將壓制伊，要伊不要叫，手又亂摸，
    因此伊認為被告要強姦等語（本院卷第121頁），然甲 於偵
    訊時稱：被告壓住伊時沒有脫伊褲子，並無用手摸伊下體等
    語（偵一卷第77至79頁）；於本院中亦稱：被告沒有摸到伊
    胸部，也沒有拉扯伊內衣等語（本院卷第119至120頁），遍
    查卷內尚無其他證據可認被告除強制猥褻外，另已著手於強
    制性交之犯行，或被告主觀上有強制性交之犯意，尚不得以
    甲 個人臆測之詞，逕為不利被告之認定，故公訴意旨上揭
    所認，容有誤會。
二、對被告辯解之論駁：
  ㈠被告略辯以：伊當時係因一瓶紅酒在爭執，後來伊情緒上來
    ，有推倒甲 ，但伊沒有在她內衣處撫摸，沒有性侵之意圖
    ，伊當時看甲 情緒很激動求救，伊離開係因為緊張希望她
    不要亂喊，並無強制猥褻之意圖云云。
  ㈡辯護人略辯以：甲 於警詢、偵查及本院審理時就有無摸胸之
    事前後供述不一，甲 所述應不可採。
  ㈢然查：
  ⒈被告確有違反甲 之意願，對其為猥褻之行為，已經本院認定
    如前，且依證人蔡○馨、洪○慈之證述，均未曾提及在房內有
    聽見被告與甲 之爭吵聲，甲 亦未曾提及因為紅酒而有爭執
    ，是被告事後所辯稱之爭執原因，且否認撫摸甲  胸部之事
    實，均與證人證述不符，是被告及辯護人此部分辯詞，應不
    可採。
  ⒉至於甲 於警詢時固未提及被告有對其撫摸胸部一節，然細繹
    警詢筆錄內容，實際上並未詢問被告對甲 妨害性自主之細
    節，直至偵訊時甲 方就被告對其強制猥褻（含被告確有伸
    入其衣服內、撫摸其胸部附近等節）加以詳細說明，且甲  
    於本院審理時亦就被告是否有撫摸其胸部之事實證稱：現今
    距離案發已一年，伊當時（指偵查中）記憶較清晰，伊現在
    記憶不是那麼清楚等語（本院卷第123頁），可見甲  就被
    告是否撫摸其胸部之事實，並無證述前後不一致之瑕疵，是
    辯護人此部分辯稱，亦不足採。
  ㈣另辯護人聲請以將被告及甲 一同送測謊等情，然被告是否有
    對甲  為強制猥褻之行為及其主觀犯意，因涉及主觀認知程
    度及個人體質等影響，為顧及鑑定準確度，認本案不宜進行
    測謊。況本案之證據並非僅有甲  之指訴，尚有上開諸多補
    強證據可資佐證，本案事證已明，辯護人所聲請之上開事項
    ，本院認為均無調查之必要，附此敘明。
三、綜上所述，本件事證明確，被告上揭犯行堪以認定。
四、論罪科刑之理由：
  ㈠按刑法上之猥褻罪，係指姦淫以外，足以興奮或滿足性慾之
    一切色情行為而言，凡在客觀上足以誘起他人性慾，在主觀
    上足以滿足自己性慾者，均屬之（參最高法院63年台上字第
    2235號判例、90年度台上字第3293號判決意旨），查被告撫
    摸甲 胸部之行為，屬與性緊密關連之舉動，依客觀情狀並
    斟酌我國社會民情一般經驗判斷，顯為足以興奮或滿足性慾
    之行為，主觀上亦可滿足其性慾，而屬猥褻行為無訛。核被
    告所為，係犯刑法第224 條之強制猥褻罪。公訴意旨認被告
    所為係犯同法第221條第2項、第1項之強制性交未遂罪嫌，
    固有未洽（理由詳如前述），惟因與強制性交罪之基本社會
    事實同一，並經本院告知所犯法條（本院卷第74頁、第102 
    頁），而無礙於被告防禦權之行使，爰依法變更起訴法條如
    上。
  ㈡爰以行為人之責任為基礎，審酌被告與甲 為前同事關係，竟
    為滿足一己性慾，以前述違反甲 意願之方式，對其為強制
    猥褻行為，致其身心蒙受相當程度之傷痛，實屬不該，應予
    相當程度之非難，另考量其前曾有妨害性自主犯罪之前案紀
    錄（有其臺灣高等法院被告前案紀錄表附於本院卷137至149
    頁可稽），甲 於本院中稱：伊沒有意願與被告和解，伊不
    缺這些錢，伊不願意為一點點錢而讓刑度為有利被告之考量
    ，希望從重量刑等語（本院卷第132頁），兼衡被告之智識
    程度（高中畢業）、生活狀況（於本院中稱其目前為外送員
    ，月薪新臺幣3萬元，無需要扶養之親屬，見本院卷第79頁
    、132頁），及犯後態度等一切情狀，量處如主文所示之刑
    。
據上論斷，應依刑事訴訟法第299條第1項前段、第300條，刑法
第224條，判決如主文。
本案經檢察官王江濱偵查起訴，檢察官詹啟章到庭執行職務。
中    華    民    國  109     年    12    月    18    日
                  刑事第二十庭  審判長法  官  許博然
　
                                      法  官  王國耀
　
                                      法  官  洪韻婷
上列正本證明與原本無異。
如不服本判決，應於判決送達後20日內敘明上訴理由，向本院提
出上訴狀 (應附繕本) ，上訴於臺灣高等法院。其未敘述上訴理
由者，應於上訴期間屆滿後20日內向本院補提理由書「切勿逕送
上級法院」。
                                      書記官  但育緗
中    華    民    國   109    年    12    月    18    日
附錄本案論罪科刑法條全文：
中華民國刑法第224條
對於男女以強暴、脅迫、恐嚇、催眠術或其他違反其意願之方法
，而為猥褻之行為者，處6月以上5年以下有期徒刑。